【裁判字號】    89,上易,131
【裁判日期】    890314
【裁判案由】    毒品危害防制條例
【裁判全文】
臺灣高等法院刑事判決                            八十九年度上易字第一三一號
    上  訴  人
    即  被  告  甲○○
右上訴人因毒品危害防制條例案件，不服臺灣板橋地方法院八十八年度易字第三九七
四號，中華民國八十八年十一月三十日第一審判決 (起訴案號：臺灣板橋地方法院檢
察署八十八年度偵字第一四六九八號)提起上訴，本院判決如左：
    主  文
上訴駁回。
    事實及理由
一、本案經本院審理結果，認第一審以上訴人即被告甲○○犯毒品危害防制條例第十
    條第二項之施用第二級毒品罪，累犯，判處有期徒刑五月，並諭知易科罰金折算
    之標準為三百元折算一日，認事用法及量刑均無不當，應予維持，並引用第一審
    判決書記載之事實、證據及理由（如附件）。
二、被告上訴未附理由，惟原審已詳述認定被告成立犯罪之證據及理由，並審酌被告
    犯罪之動機、目的、手段、有二次施用安非他命前科、智識程度、僅施用二次、
    所生危害及坦承犯行之犯後態度等一切情狀，於依連續犯及累犯之規定，遞加重
    其刑後，判處被告有期徒刑五月，並諭知易科罰金之折算標準，經核尚無不合。
    被告上訴為無理由，應予駁回。
三、被告經合法傳喚，無正當理由不到庭，爰不待其陳述逕行判決。
據上論結，應依刑事訴訟法第三百七十三條、第三百六十八條、第三百七十一條，判
決如主文。
本案經檢察官李進誠到庭執行職務。
中      華      民      國    八十九    年       三     月     十四     日
                                臺灣高等法院刑事第四庭
                                    審判長法  官  蔡  永  昌
                                          法  官  李  得  灶
                                          法  官  徐  昌  錦
右正本證明與原本無異。
不得上訴。
                                          書記官  吳  金  來
中      華      民      國    八十九    年       三     月     十六     日
附錄：本案論罪科刑法條全文
毒品危害防制條例第十條第二項：
施用第二級毒品者，處三年以下有期徒刑。
附件
臺灣板橋地方法院刑事判決                        八十八年度易字第三九七四號
    公  訴  人  臺灣板橋地方法院檢察署檢察官
    被      告  甲○○  男  二十六歲（民國○○○年○月○日生）
                        身分證統一編號：Ｚ000000000號
                        住臺北縣新店市○○路六六巷十九號二樓
                        （現在台灣台北戒治所戒治中）
右列被告因違反毒品危害防制條例案件，經檢察官提起公訴（八十八年度偵字第一四
六九八號），本院判決如左：
    主  文
甲○○連續施用第二級毒品，累犯，處有期徒刑伍月，如易科罰金，以佰元折算壹
日。
    事  實
一、甲○○於民國八十五年間，曾因違反麻醉藥品管理條例案件，經台灣士林地方法
    院判處有期徒刑七月，經台灣高等法院駁回上訴確定，刑期起算日期為八十五年
    十一月二十一日，指揮書執畢日期為八十六年四月十九日，又於八十七年間，因
    違反麻醉藥品管理條例案件，經台灣台北地方法院判處有期徒刑六月，如易科罰
    金，以三百元折算一日確定，刑期起算日期為八十七年八月二十六日，指揮書執
    畢日期為八十八年二月二十二日。其於八十七年五月間，因施用第二級毒品違反
    毒品危害防制條例案件，經台灣台北地方法院檢察署檢察官聲請台灣台北地方法
    院裁定送觀察、勒戒後，認無繼續施用毒品傾向，於八十七年六月十二日經該署
    檢察官以八十七年度偵字第一０五一０號處分不起訴，又於八十七年七月間，因
    施用第二級毒品違反毒品危害防制條例案件，經台灣板橋地方法院檢察署檢察官
    聲請本院裁定送觀察勒戒後，認無繼續施用毒品傾向，於八十七年八月七日經該
    署檢察官以八十七年度偵字第一四八三０號處分不起訴，詎甲○○猶不知悔改，
    竟基於概括犯意，於八十八年六月六日晚上八、九時許，在台北縣土城市○○街
    三四號七樓頂鄭建旺住處，施用第二級毒品安非他命一次，又於八十八年六月九
    日凌晨二時許，在上開鄭建旺住處施用第二級毒品安非他命一次，嗣於八十八年
    六月十九日十七時三十分許，在上址為警查獲。
二、案經台北市政府警察局中正第一分局報請台灣板橋地方法院檢察署檢察官偵查起
    訴。
    理  由
一、訊之被告甲○○固不諱言於八十八年六月六日晚上八、九時許，在鄭建旺住處施
    用安非他命一次，另於八十八年六月九日晚上十一時許在同址施用安非他命一次
    等情，然查右揭事實，業經被告於警訊及偵查中均坦承不諱，其於本院審理中亦
    坦承分別於八十八年六月六日及同年月九日各施用安非他命一次，惟被告供承八
 十八年六月九日施用安非他命之時間為晚上十一時許，但被告八十八年六月九日
    十七時五十分許即為警查獲，不可能於同日晚上十一時許施用安非他命，被告於
    被查獲後至本院審理時，已相隔五月餘，記憶或有遺忘，應以警訊所供為正確。
    且經同案被告鄭建旺、鄭金洞供述明確，且被告於查獲時經採集尿液送驗結果，
    呈安非他命陽性反應，有台北市立療養院煙毒尿液檢驗報告書一紙在卷可參，又
    被告於八十七年五月間，因施用第二級毒品案件，經台灣台北地方法院檢察署檢
    察官聲請台灣台北地方法院裁定送觀察勒戒後，認無繼續施用毒品傾向，於八十
    七年六月十二日經該署檢察官以八十七年度偵字第一０五一０號處分不起訴，有
    該署檢察官八十七年度偵字第一０五一０號不起訴處分書一份在卷可稽，又於八
    十七年七月間，因施用第二級毒品案件，經台灣板橋地方法院檢察署檢察官聲請
    本院裁定送觀察勒戒後，認無繼續施用毒品傾向，於八十七年八月七日經該署檢
    察官以八十七年度偵字第一四八三０號處分不起訴，有該署檢察官八十七年度偵
    字第一四八三０號不起訴處分書一份在卷可稽，被告三犯施用毒品犯行，堪以認
    定。
二、核被告所為，係犯毒品危害防制條例第十條第二項之罪，其施用第二級毒品安非
    他命前之持有低度行為，應為施用之高度行為所吸收，不另論罪。其先後二次之
    犯行，時間緊接，所犯係構成要件相同之罪名，為連續犯，應依刑法第五十六條
    規定論以一罪，並加重其刑。查被告於八十七年間，因違反麻醉藥品管理條例案
    件，經台灣台北地方法院判處有期徒刑六月，如易科罰金，以三百元折算一日確
    定，刑期起算日期為八十七年八月二十六日，指揮書執畢日期為八十八年二月二
    十二日，有台灣高等法院檢察署刑案紀錄簡覆表一份在卷足憑，其受有期徒刑之
    執行完畢，五年以內再犯有期徒刑以上之本罪，為累犯，應依刑法第四十七條規
    定遞加重其刑。審酌被告犯罪之動機、目的、手段、有二次施用安非他命前科、
    智識程度、僅施用二次、所生危害及坦承犯行之犯後態度等一切情狀，爰量處如
    主文所示之刑，並諭知易科罰金之折算標準。
據上論斷，應依刑事訴訟法第二百九十九條第一項前段，毒品危害防制條例第十條第
二項，刑法第十一條前段、第五十六條、第四十七條、第四十一條，罰金罰鍰提高標
準條例第二條，判決如主文。
本案經檢察官高俊申到庭執行職務
中      華      民      國      八十八      年   十一     月    三十    日
                                      臺灣板橋地方法院刑事第二庭
                                          法  官  趙  炳  煌
右正本證明與原本無異
如不服本判決應於送達後十日內向本院提出上訴狀
                                          書記官  周  百  川
中      華      民      國      八十八      年   十二     月     四     日
附錄本案論罪科刑法條全文：
毒品危害防制條例第十條：
施用第一級毒品者，處六月以上五年以下有期徒刑。
施用第二級毒品者，處三年以下有期徒刑。


司法院資訊處製作；財團法人民間司法改革基金會備份。
